Inventaris van het archief van het Ministerie van Waterstaat, Handel en Nijverheid: Afdeling Arbeid en Fabriekswezen; Ministerie van Sociale Zaken en Taakvoorgangers: Afdeling Arbeid, 1893-1941 (1947)
Nationaal Archief, Den Haag
- Organisatie, 1
  - Museum van de Arbeid, 1.5
    - Stukken betreffende de toekenning van subsidie, 1928-1941; 158-159; 2 omslagen
      - 1928-1936, 158
      - 1937-1941, 159
- Taakuitoefening, 2
  - Tegengaan van overmatige arbeid, 2.1
    - Arbeidswet 1889, 2.1.1
      - Wettelijke regelingen, 2.1.1.1
        - Wijziging van de wet, 2.1.1.1.1
          - Stukken betreffende het wijzigen van de wet van 5 mei 1889, S. 48, houdende bepalingen tot het tegengaan van overmatige en gevaarlijke arbeid van jeugdige personen en van vrouwen, 1894-1911; 160-171; 12 omslagen
            Zie ook inv.nr. 7
            - 1894-1897, 160
            - 1902, 161
            - 1903, 162
            - 1903, 163
            - 1903, 164
            - 1903, 165
            - 1903-1906, 166
            - 1907, 167
            - 1908-1910, 168
            - 1910-1911, 169
            - 1910-1911, 170
            - 1911, 171
        - Algemene Maatregelen van Bestuur, 2.1.1.1.2
          - Stukken betreffende de totstandkoming van het Koninklijk besluit van 3 februari 1893, S. 47, tot wijziging van de Koninklijke besluiten van 9 december 1889, S. 176; 21 februari 1890, S. 27; 30 october 1890, S. 158; 15 juli 1891, S. 147; 17 october 1891, S. 172; 10 juni 1892, S. 36; 11 augustus 1892, S. 199, 172; 1 omslag
          - Stukken betreffende de totstandkoming van het Koninklijk besluit van 21 januari 1897, S. 46, tot vaststelling van een algemene maatregel van bestuur als bedoeld bij artikel 4 van de Arbeidswet, genaamd Arbeidsbesluit, 1896-1897; 173; 1 omslag
          - Stukken betreffende wijzigingen van het Arbeidsbesluit, 1901-1914; 174-181; 8 omslagen
            Zie ook inv.nr. 8
            - 1901-1902, 174
            - 1902-1903, 175
            - 1903-1905, 176
            - 1904-1907, 177
            - 1905-1906, 178
            - 1906, 179
            - 1911, 180
            - 1911-1914, 181
          - Stukken betreffende de totstandkoming van het Koninklijk besluit van 24 juni 1898, S. 148, tot vaststelling van een algemene maatregel van bestuur als bedoeld bij artikel 4 van de Arbeidswet, inzake bestrijding van phosphornekrose, 1897-1898; 182; 1 omslag
          - Stukken betreffende de totstandkoming van het Koninklijk besluit van 18 maart 1903, S. 86, houdende een algemene maatregel van bestuur als bedoeld in artikel 5, vierde lid van de Arbeidswet, genaamd Speetbesluit, 1902-1903; 183; 1 omslag
          - Stukken betreffende wijziging en intrekking van het Speetbesluit, 1903-1911; 184-186; 3 omslagen
            - 1903-1906, 184
            - 1906-1910, 185
            - 1911, 186
          - Stukken betreffende de totstandkoming en wijziging van het Koninklijk besluit van 6 december 1911, S. 353, tot vaststelling van een algemene maatregel van bestuur als bedoeld bij artikel 6, zevende lid onder A van de Arbeidswet, inzake aanvang en einde dagelijkse arbeid, 1911-1912; 187; 1 omslag
          - Stukken betreffende de totstandkoming en wijziging van het Koninklijk besluit van 6 december 1911, S. 356, tot vaststelling van een algemene maatregel van bestuur als bedoeld bij artikel 13, negende lid van de Arbeidswet, inzake vrijstelling van verplichting tot vermelding van personeel op de arbeidslijst, 1911-1912; 188; 1 omslag
          - Stukken betreffende de totstandkoming van het Koninklijk besluit van 2 december 1912, S. 361, houdende een algemene maatregel van bestuur als bedoeld in artikel 6, tweede lid van de Arbeidswet, genaamd Zaterdagmiddagbesluit, 189; 1 omslag
          - Stukken betreffende het vaststellen van een algemene maatregel van bestuur als bedoeld bij artikel 8, eerste lid van de Arbeidswet, inzake arbeid vrouwen in boter- en kaasfabriek, 1911; 190; 1 omslag
          - Stukken betreffende de vaststelling van een algemene maatregel van bestuur ingevolge artikel 21 van de Arbeidswet, inzake aangifte ziektegevallen, 1911; 191; 1 omslag
        - Ministeriële beschikkingen., 2.1.1.1.3
          - Stukken betreffende het vaststellen van de vorm van de in het Speetbesluit genoemde formulieren, 1903-1911; 192-193; 2 omslagen
            - 1903-1910, 192
            - 1911, 193
          - Stukken betreffende het vaststellen van de modellen van de arbeidskaarten en registerkaarten, 1911-1913; 194; 1 omslag
          - Stukken betreffende het vaststellen van de vorm van het arbeidsregister, 1911-1917; 195; 1 omslag
          - Stukken betreffende het vaststellen van het model van de arbeidslijst, 1911; 196; 1 omslag
          - Stukken betreffende het vaststellen van de modellen van de overwerkformulieren, 1911; 197; 1 omslag
      - Uitvoering, 2.1.1.2
        - Stukken betreffende processen-verbaal en vonnissen, 1894-1921; 198-201; 4 omslagen
          - 1894-1913, 198
          - 1914-1919, 199
          - 1916, 200
          - 1920-1921, 201
        - Stukken betreffende het vergaren van publicaties op het gebied van arbeidersverzekering of arbeidersbescherming ten behoeve van het Office International du Travail te Bazel, 1901; 202; 1 omslag
        - Stukken betreffende de arbeidsvoorwaarden en arbeidsomstandigheden van handelsreizigers, 1906-1913; 203; 1 omslag
        - Stukken betreffende kinderarbeid en het optreden voor publiek (overtreding artikel 4 van de Arbeidswet), 1907-1918; 204; 1 omslag
        - Stukken betreffende een aan de burgemeesters gezonden circulaire ter verkrijging van gegevens in verband met het voorbereiden van een wettelijke regeling ter beperking van de arbeid op Zondag, 1909; 205; 1 omslag
        - Stukken betreffende de toepassing van artikel 22, sub 4 van de Arbeidswet inzake het geen gelegenheid hebben om verder onderwijs te ontvangen, 1912-1916; 206; 1 omslag
        - Stukken betreffende het Russische wetsontwerp op de arbeidstijd van handels- en winkelbedienden, 1913; 207; 1 omslag
    - Wetsontwerpen tot uitbreiding van de werking van de Arbeidswet 1889., 2.1.2
      - Wet op arbeids- en rusttijden, Werktijdenwet, 2.1.2.1
        - Stukken betreffende ontwerpen van wet tot regeling van arbeids-, rust- en werktijden in fabrieken en werkplaatsen (voor personen op wier arbeid de Arbeidswet niet van toepassing is), 1897-1907; 208-213; 6 omslagen
          - 1897-1898, 208
          - 1898-1899, 209
          - 1898-1901, 210
          - 1899-1900, 211
          - 1900-1901, 212
          - 1902-1907, 213
      - Motie-Schaper, 2.1.2.2
        - Stukken betreffende een motie tot beperking van de nachtarbeid en betere bescherming van kinderen en jeugdige personen, wettelijke beperking van de arbeidsduur voor alle volwassen arbeiders tot tien uren per etmaal, 1906-1908; 214-215; 2 omslagen
          - 1906-1907, 214
          - 1907-1908, 215
      - Bakkerswet., 2.1.2.3
        - Stukken betreffende het ontwerp van wet tot beperking van Zondagsarbeid en nachtarbeid in broodbakkerijen en van de arbeidsduur van bakkersgezellen, 1909-1919; 216-218; 3 omslagen
          - 1909-1917, 216
          - 1917-1918, 217
          - 1919, 218
    - Arbeidswet 1919., 2.1.3
      - Wettelijke regelingen., 2.1.3.1
        - Ontwerp en wijzigingen van de wet., 2.1.3.1.1
          - Stukken betreffende de totstandkoming van de wet van 1 november 1919, S. 624, houdende bepalingen tot beperking van de arbeidsduur in het algemeen en tot het tegengaan van gevaarlijke arbeid, 1918-1919; 219-223; 5 omslagen
            - 1918-1919, 219
            - 1919, 220
            - 1919, 221
            - 1919, 222
            - 1919, 223
          - Stukken betreffende wijzigingen van de Arbeidswet 1919, 1919-1935; 224-240; 17 omslagen
            Zie ook inv. nrs. 500-502
            - 1921, 1919-1921, 224
            - 1922, 1920-1921, 225
            - 1922, 1921-1922, 226
            - 1922, 1922, 227
            - 1924, 1923-1924, 228
            - 1924, 1924, 229
            - 1924, 1924, 230
            - 1924, 1924, 231
            - 1924, 1926, 232
            - 1928, 1922-1926, 233
            - 1928, 1926-1928, 234
            - 1930, 1922-1927, 235
            - 1930, 1927-1928, 236
            - 1930, 1928-1930, 237
            - 1933, 1926-1927, 238
            - 1933, 1929-1934, 239
            - 1935, 1932-1935, 240
          - Stukken betreffende het publiceren van de tekst van de Arbeidswet 1919, 1922-1930; 241; 1 omslag
          - Stukken betreffende het bij Koninklijk besluit bepalen van het tijdstip van inwerkingtreding van diverse artikelen van de Arbeidswet 1919, 1922-1937; 242; 1 omslag
          - Stukken betreffende voorstellen tot wijziging van de Arbeidswet 1919 met betrekking tot de arbeid in broodbakkerijen, (ingetrokken), 1922-1946; 243-246; 4 omslagen
            - 1922-1924, 243
            - 1924-1925, 244
            - 1936-1946, 245
            - 1937-1940, 246
          - Stukken betreffende ontwerpen tot wijziging van de Arbeidswet 1919 met betrekking tot de arbeid van 14- en 15-jarige meisjes, de arbeid van 14-jarige meisjes en de arbeid van 14-jarige jongens, (niet doorgegaan), 1938-1940; 247-248; 2 omslagen
            - 1938-1939, 247
            - 1939-1940, 248
          - Stukken betreffende verzoeken om beschermende maatregelen in het kader van de Arbeidswet 1919 voor de beroepsuitoefening van toonkunstenaars, 1938-1939; 249; 1 omslag
        - Algemene Maatregelen van Bestuur, 2.1.3.1.2
          - Stukken betreffende de totstandkoming van het Koninklijk besluit van 10 augustus 1920, S. 694, tot vaststelling van een algemene maatregel van bestuur als bedoeld bij artikel 10, eerste lid van de Arbeidswet 1919, genaamd Arbeidsbesluit 1920, 1919-1920; 250; 1 omslag
          - Stukken betreffende de vaststelling van het tijdstip van inwerkingtreding van artikel 35 van het Arbeidsbesluit 1920 bij de Koninklijke besluiten van 2 october 1920, S. 769 en van 16 december 1920, S. 903, 251; 1 omslag
          - Stukken betreffende wijzigingen van het Arbeidsbesluit 1920, 1920-1933; 252-256; 5 omslagen
            - 1920, 252
            - 1932-1933, 253
            - 1936-1937, 254
            - 1937, 255
            - 1938-1939, 256
          - Stukken betreffende de totstandkoming van het Koninklijk besluit van 25 september 1933, S. 488, houdende bekendmaking van de tekst van het Arbeidsbesluit 1933, 257; 1 omslag
          - Stukken betreffende de totstandkoming van het Koninklijk besluit van 14 augustus 1920, S. 708, houdende vaststelling van een algemene maatregel van bestuur als bedoeld in artikel 38, vierde lid van de Arbeidswet 1919, inzake bakkersarbeid tussen 8 uur des namiddags en 6 uur des voormiddags, met wijzigingen, 1920-1934; 258; 1 omslag
          - Stukken betreffende de totstandkoming van het Koninklijk besluit van 24 augustus 1920, S. 721, tot vaststelling van een algemene maatregel van bestuur als bedoeld in het eerste lid, onder b, van artikel 1 van de Arbeidswet 1919, inzake toezicht op bovengronds gelegen werken en inrichtingen van mijnen, met wijzigingen, 1920-1939; 259; 1 omslag
          - Stukken betreffende de totstandkoming van het Koninklijk besluit van 28 augustus 1920, S. 731, houdende vaststelling van een algemene maatregel van bestuur als bedoeld in artikel 97, lid 2 en 3 van de Arbeidswet 1919, inzake toezending aan vakverenigingen van beschikkingen, 260; 1 omslag
          - Stukken betreffende de totstandkoming van het Koninklijk besluit van 21 september 1920, S. 745, tot vaststelling van een algemene maatregel van bestuur als bedoeld in artikel 36, derde lid, onder b van de Arbeidswet 1919, inzake werktijden broodbakkerijen, met wijzigingen, 1920-1934; 261; 1 omslag
          - Stukken betreffende de totstandkoming van het Koninklijk besluit van 23 september 1920, S. 747, tot vaststelling van een algemene maatregel van bestuur als bedoeld in de artikelen 22, tweede en derde lid, 23 en 25, eerste, tweede en derde lid van de Arbeidswet 1919, genaamd Werktijdenbesluit voor fabrieken of werkplaatsen, 1919-1920; 262; 1 omslag
          - Stukken betreffende wijzigingen van het Werktijdenbesluit voor fabrieken of werkplaatsen, 1922-1940; 263-271; 9 omslagen
            - 1922, 263
            - 1922-1923, 264
            - 1924-1926, 265
            - 1926, 266
            - 1926, 267
            - 1929-1931, 268
            - 1933-1935, 269
            - 1936, 270
            - 1937-1940, 271
          - Stukken betreffende de totstandkoming van het Koninklijk besluit van 27 september 1920, S. 757, tot vaststelling van een algemene maatregel van bestuur als bedoeld in artikel 27 van de Arbeidswet 1919, genaamd Overgangsbesluit, met wijzigingen, 1920-1923; 272-273; 2 omslagen
            - 1920, 272
            - 1920-1923, 273
          - Stukken betreffende de totstandkoming van het Koninklijk besluit van 27 september 1920, S. 758, tot vaststelling van een algemene maatregel van bestuur als bedoeld in artikel 31, eerste en zevende lid en artikel 68, elfde lid van de Arbeidswet 1919, genaamd Rusttijden- en Arbeidstijdenbesluit voor fabrieken of werkplaatsen 1920, met wijzigingen, 1920-1929; 274; 1 omslag
          - Stukken betreffende de totstandkoming van het Koninklijk besluit van 4 october 1920, S. 773, tot vaststelling van een algemene maatregel van bestuur als bedoeld bij artikel 82 van de Arbeidswet 1919, inzake aangifte ziektegevallen, met wijzigingen, 1919-1941; 275-276; 2 omslagen
            - 1919-1920, 275
            - 1923-1941, 276
          - Stukken betreffende de totstandkoming van het Koninklijk besluit van 25 november 1922, S. 634, tot vaststelling van een algemene maatregel van bestuur als bedoeld in artikel 50, eerste lid, van de Arbeidswet 1919, genaamd Werktijdenbesluit voor kantoren, met wijzigingen, 1921-1937; 277-278; 2 omslagen
            - 1921-1922, 277
            - 1930-1937, 278
          - Stukken betreffende de totstandkoming van het Koninklijk besluit van 25 november 1922, S. 635, tot vaststelling van een algemene maatregel van bestuur als bedoeld in artikel 91 van de Arbeidswet 1919, genaamd Bazen besluit, 1920-1922; 279; 1 omslag
          - Stukken betreffende de totstandkoming van het Koninklijk besluit van 19 december 1924, S. 555, tot vaststelling van een algemene maatregel van bestuur als bedoeld in de artikelen 71 en 92 van de Arbeidswet 1919, inzake arbeid van jeugdige personen aan boord van schepen, in gebruik voor de zeevaart, met uitzondering van de zeevisserij, met wijziging, 1923-1938; 280-281; 2 omslagen
            - 1923-1924, 280
            - 1927-1938, 281
          - Stukken betreffende de totstandkoming van het Koninklijk besluit van 3 september 1928, S. 359, tot vaststelling van een algemene maatregel van bestuur als bedoeld in de artikelen 65, 68, elfde lid en 91 van de Arbeidswet 1919, genaamd Verplegingsbesluit 1928, 1920-1928; 282-283; 2 omslagen
            - 1920-1926, 282
            - 1926-1928, 283
          - Stukken betreffende wijzigingen van het Verplegingsbesluit 1928, 1930-1932; 284-285; 2 omslagen
            - 1930-1931, 284
            - 1932, 285
          - Stukken betreffende de totstandkoming van het Koninklijk besluit van 6 juni 1929, S. 306, tot vaststelling van een algemene maatregel van bestuur als bedoeld bij de artikelen 14 en 96 van de Arbeidswet 1919, genaamd Rustdagbesluit voor transportarbeiders te land 1929, met wijzigingen, 1927-1939; 286-287; 2 omslagen
            - 1927-1929, 286
            - 1929-1939, 287
          - Stukken betreffende de totstandkoming van het Koninklijk besluit van 13 juni 1929, S. 313, tot vaststelling van een algemene maatregel van bestuur als bedoeld bij de artikelen 44, 47, 68, elfde lid en 91 van de Arbeidswet 1919, genaamd Werktijdenbesluit voor winkels 1929, 1919-1929; 288-289; 2 omslagen
            - 1919-1921, 288
            - 1921-1929, 289
          - Stukken betreffende wijzigingen van het Werktijdenbesluit voor winkels 1929, 1929-1934; 290-292; 3 omslagen
            - 1929-1930, 290
            - 1930-1932, 291
            - 1932-1934, 292
          - Stukken betreffende onderlinge afstemming tussen een van het Ministerie van Handel, Nijverheid en Scheepvaart ingekomen ontwerp Verkoopautomatenwet en het Werktijdenbesluit voor winkels, 1936-1939; 293; 1 omslag
          - Stukken betreffende de totstandkoming van het Koninklijk besluit van 4 Juli 1929, S. 380, tot vaststelling van een algemene maatregel van bestuur als bedoeld bij de artikelen 14, tweede lid en 96 van de Arbeidswet 1919, genaamd Rustdagbesluit voor toonkunstenaars in bioscopen, met wijziging, 1926-1941; 294; 1 omslag
          - Stukken betreffende de totstandkoming van het Koninklijk besluit van 22 november 1929, S. 497, tot vaststelling van een algemene maatregel van bestuur als bedoeld in artikel 7, lid 1 van de Arbeidswet 1919, voor zover betreft bloemenbinderijen, tevens bloemenwinkels, 295; 1 omslag
          - Stukken betreffende de totstandkoming van het Koninklijk besluit van 18 april 1931, S. 154, houdende vaststelling van een algemene maatregel van bestuur als bedoeld in artikel 72 bis van de Arbeidswet 1919, inzake minimum-leeftijd waarop jeugdige personen mogen worden toegelaten tot het verrichten van arbeid als tremmer of stoker, 1930-1931; 296; 1 omslag
          - Stukken betreffende het Koninklijk besluit van 18 april 1931, S. 154, in verband met het in werking treden van de wet van 14 juni 1930, S. 240, houdende nieuwe wettelijke regeling van de arbeidsovereenkomst van kapitein en schepelingen, 1937; 297; 1 omslag
          - Stukken betreffende de totstandkoming van het Koninklijk besluit van 17 november 1932, S. 537, tot vaststelling van een algemene maatregel van bestuur als bedoeld in de artikelen 57, 68, elfde lid en 91 van de Arbeidswet 1919, genaamd Werktijdenbesluit voor apothekers, 1929-1932; 298; 1 omslag
          - Stukken betreffende de totstandkoming van het Koninklijk besluit van 7 december 1937, S. 863, tot vaststelling van een algemene maatregel van bestuur als bedoeld in de artikelen 62, eerste lid en tweede lid onder a, 68, elfde lid en 91 van de Arbeidswet 1919, genaamd Rusttijdbesluit voor volwassen koffiehuis- en hotelpersoneel 1937, 1926-1938; 299-300; 2 omslagen
            - 1926-1936, 299
            - 1937-1938, 300
          - Stukken betreffende de totstandkoming van het Koninklijk besluit van 7 december 1937, S. 864, tot vaststelling van een algemene maatregel van bestuur als bedoeld in de artikelen 59, 62, eerste lid, tweede lid onder c en vierde lid en 68, elfde lid van de Arbeidswet 1919, genaamd Werktijdenbesluit voor jeugdige personen, werkzaam in koffiehuizen en hotels 1937, 301; 1 omslag
            Zie ook inv.nrs. 299-300
          - Stukken betreffende het voorontwerp van een algemene maatregel van bestuur als bedoeld in de artikelen 14, 15 en 16 van de Arbeidswet 1919, genaamd Werktijdenbesluit voor magazijn- en stellingbedienden, 1939-1940; 302; 1 omslag
          - Stukken betreffende het voorontwerp van een algemene maatregel van bestuur als bedoeld in de artikelen 14, 15 en 18 van de Arbeidswet 1919, genaamd Rusttijdenbesluit voor handelsreizigers, 1937-1940; 303; 1 omslag
          - Stukken betreffende het voorontwerp van een algemene maatregel van bestuur als bedoeld in artikel 17 van de Arbeidswet 1919, inzake vervoerarbeid door jeugdige personen te land, 1932-1933; 304; 1 omslag
            Zie ook inv.nr. 305
          - Stukken betreffende het voorontwerp van een Koninklijk besluit tot vaststelling van het tijdstip waarop met betrekking tot ventarbeid van jeugdige personen de artikelen 14, eerste lid, 17 en 19 en met betrekking tot vervoerarbeid te land artikel 17 van de Arbeidswet 1919 in werking treden, 1932-1933; 305; 1 omslag
            Zie ook inv.nr. 304
        - Koninklijke besluiten en ministeriële beschikkingen, 2.1.3.1.3
          - Stukken betreffende de totstandkoming van het Koninklijk besluit van 3 juni 1924, n. 40, inzake toepassing van de Arbeidswet 1919 op het personeel van de Posterijen, Telegrafie en Telefonie, met wijziging, 1919-1938; 306; 1 omslag
          - Stukken betreffende het vaststellen van het model van de arbeidskaarten, 1920; 307; 1 omslag
          - Stukken betreffende het vaststellen van de vorm van de arbeidslijst, 1920-1929; 308; 1 omslag
          - Stukken betreffende het vaststellen van het arbeidsregister en de verkrijgbaarstelling ervan, 1920-1936; 309; 1 omslag
          - Ministeriële beschikking houdende vaststelling van de vorm van de verklaring bedoeld in artikel 8, sub G, artikel 35, lid 3, artikel 36 en artikel 49 van het Arbeidsbesluit 1920, minuut, 310; 1 stuk
          - Stukken betreffende het vaststellen van het model van het register, bedoeld in artikel 52, zevende lid van het Arbeidsbesluit 1920, 1920-1927; 311; 1 omslag
          - Stukken betreffende het vaststellen van de vorm van de couponboeken "houdende kennisgevingen van bakkersarbeid in broodbakkerijen tussen 4 en 6 uur des voormiddags", 1920-1934; 312; 1 omslag
          - Stukken betreffende het vaststellen van het model van het overwerkboekje, 1920-1929; 313; 1 omslag
          - Stukken betreffende het vaststellen van de vorm van de kennisgeving tot aangifte van een ziektegeval, 1920-1935; 314; 1 omslag
          - Stukken betreffende het vaststellen van de vorm van de aantekening en mededeling in het speetboekje als bedoeld in artikel 43 van het Werktijdenbesluit voor fabrieken of werkplaatsen 1920, met wijziging, 1921-1936; 315-317; 3 omslagen
            - 1921, 315
            - 1923, 316
            - 1936, 317
          - Ministeriële beschikking houdende vaststelling van de vorm van de verklaring bedoeld in artikel 35, vijfde lid van de Arbeidswet 1919, minuut, met wijziging, 1922-1934; 318; 2 stukken
          - Stukken betreffende het vaststellen van het model rustdagkaart voor personenvervoer te land, 1929; 319; 1 omslag
          - Stukken betreffende het vaststellen van het model rustdagkaart voor toonkunstenaars in bioscopen, 1929; 320; 1 omslag
          - Stukken betreffende het vaststellen van de vorm van het overwerkboekje als bedoeld in de artikelen 14 en 15 van het Werktijdenbesluit voor apothekers, 1933; 321; 1 omslag
          - Stukken betreffende het vaststellen van het model van het couponboekje als bedoeld in artikel 52, zesde lid van de Arbeidswet 1919 en artikel 12, vierde lid van het Werktijdenbesluit voor kantoren 1937, 322; 1 omslag
          - Stukken betreffende het vaststellen van de modellen van machtigingsformulier en couponboekje als bedoeld in artikel 3, eerste lid van het Rusttijdbesluit voor volwassen koffiehuis- en hotel personeel 1937, 1938; 323; 1 omslag
      - Uitvoering, 2.1.3.2
        - Algemeen, 2.1.3.2.1
          - Stukken betreffende de toepassing van artikel 74 van de Arbeidswet 1919, inzake aansprakelijkheid en berechting, 1924-1926; 324; 1 omslag
          - Stukken betreffende de toepassing van artikel 85 van de Arbeidswet 1919, inzake recht van toegang tot bedrijven, 1924-1939; 325; 1 omslag
          - Stukken betreffende de arbeidstijd in de kalkzandsteenindustrie, 1927-1939; 326-331; 6 omslagen
            - 1927-1935, 326
            - 1936, 327
            - 1936-1937, 328
            - 1937, 329
            - 1937, 330
            - 1937-1939, 331
          - Stukken betreffende het verrichten van bezoldigde nevenwerkzaamheden door mensen die een (andersoortige) hoofdbetrekking vervullen, 1931-1941; 332; 1 omslag
          - Stukken betreffende de toepassing van artikel 94 van de Arbeidswet 1919, inzake aanwijzing hoofd of bestuurder, 1935-1938; 333; 1 omslag
          - Stukken betreffende werktijden en overwerk van overheidspersoneel in vergelijking met die van werknemers in de particuliere sector, 1937-1938; 334; 1 omslag